# 专项储备形成资产需要计提递延所得税资产吗

提问人：wangmei26 时间：2019-10-22 10:54:53
陈老师：
企业计提的专项储备，如果没有使用时不能税前扣除也能计提递延所得税资产的。那么对于用专项储备购置的固定资产呢，会计上要求全额计提折旧，账面价值是 0 了，而税法的计税基础却是资产的价值，对于账面价值与计税基础的差异，到底需要计提递延所得税资产吗？现在有两个观点： 1 、该业务在会计层面不影响损益，不能计提递延所得税资产。 2 、该业务却是引起了会计与计税基础的不一致，应该计提递延所得税资产。
请问陈老师：以上那个观点是正确的。或者有什么新的解释？谢谢陈老师！

回答人：chenyiwei
首先要明确的是：企业不应就已计提尚未使用的安全生产费形成的专项储备余额确认递延所得税资产。
其次，用专项储备购建固定资产的会计处理较为特殊，在达到预定可使用状态时就要全额计提折旧（借：专项储备，贷：累计折旧），相当于初始确认的固定资产账面价值为零，但税法（国家税务总局公告 [2011]26 号）是规定应在后续分年计提折旧在税前扣除，理论上此时资产账面价值（ 0 ）小于计税基础（原始成本），存在可抵扣暂时性差异，但此时在初始确认时无对应的损益或应纳税所得额影响，基于 “初始确认豁免” 原则，此时不建议确认递延所得税资产。

提问人：wangmei26 时间：2019-10-23 06:30:11
初始确认豁免，那在后期呢，税务上分期折旧时，需要考虑递延所得税吗？
可以认为税务上分期税前抵扣了，而会计不影响损益，这时候每期会计上和税务上是有个差异的，需要考虑递延吗，如果要考虑，从哪个角度呢？是从影响损益的角度还是这个资产的角度呢？谢谢

回答人：chenyiwei
运用初始确认豁免不确认递延所得税之后，后续的折旧实际上是该暂时性差异的转回，也不会再确认递延所得税。